臺灣高雄地方法院刑事判決　　　　　　　 96年度訴字第944號
公　訴　人　臺灣高雄地方法院檢察署檢察官
被　　　告　乙○○
上列被告因違反毒品危害防制條例案件，經檢察官提起公訴（96
年度毒偵字第1505號），本院合議庭裁定由受命法官獨任進行簡
式審判程序，判決如下：
    主  文
乙○○施用第一級毒品，累犯，處有期徒刑柒月。
    事  實
一、乙○○前因違反肅清煙毒條例等案件，分別經臺灣高雄地方
    法院以民國83年度訴字第3256號、臺灣高等法院高雄分院84
    年度上訴字第647 號、臺灣高雄地方法院84年度訴字第2277
    號判決有期徒刑3 年1 月、3 年2 月、3 年2 月確定，3 罪
    接續執行，甫於93年9 月4 日執行完畢。又因施用毒品案件
    ，經臺灣士林地方法院裁定令入戒治處所施以強制戒治，於
    94年6 月21日執行完畢而釋放，由臺灣士林地方法院檢察署
    檢察官以94年度戒毒偵字第50號為不起訴處分確定。詎乙○
    ○仍未戒絕毒癮，復基於施用第一級毒品海洛因之犯意，於
    95年11月27日上午10時許，在其位於高雄縣梓官鄉○○村○
    ○路260 巷1 號住處，以針筒注射之方式，施用第一級毒品
    海洛因1 次，嗣於同年11月28日14時27分許，乙○○因另案
    通緝遭警方逮捕，經警徵得其同意採集尿液送驗，結果呈可
    待因陽性、嗎啡陽性反應而查知上情。
二、案經高雄縣政府警察局岡山分局報告臺灣高雄地方法院檢察
    署檢察官偵辦起訴。
    理  由
一、本件被告乙○○所犯為死刑、無期徒刑、最輕本刑為3 年以
    上有期徒刑以外之罪，其於準備程序進行中，就被訴事實為
    有罪之陳述，經告知簡式審判程序之旨，並聽取當事人之意
    見後，本院合議庭裁定由受命法官獨任進行簡式審判程序，
    合先敘明。
二、(一)訊據被告乙○○對於上揭犯行於本院審理時供承不諱，且
    被告於95年11月28日為警查獲後所採集之尿液，經送檢驗之
    結果，確呈可待因陽性與嗎啡陽性反應，此有臺灣檢驗科技
    股份有限公司95年12月13日尿液檢驗報告（報告編號KH2006
    C0000000）及高雄縣政府警察局岡山分局偵辦毒品案件嫌疑
    人尿液採集編號對照表附卷可稽（見警卷第4-5 頁），是被
    告之自白核與事實相符，應堪採信。本案事證明確，被告上
    開施用毒品犯行，堪以認定。
    (二)又按毒品危害防制條例第10條之施用毒品罪，雖具有成癮
    之病患人格特質，構成要件本質上含有「習慣性」反覆為同
    一施用行為之意涵（學理上稱為「集合犯」），惟被告前後
    施用毒品之犯行，是否得依集合犯之規定包括地論以一罪，
    仍須視施用毒品之種類及犯罪時間而定。被告乙○○雖辯稱
    本件施用毒品犯行，與本院95年度訴字第1835號、95年度易
    字第1685號判決有集合犯之實質上一罪之關係，應為前案判
    決效力所及云云。然查，本件被告施用者係第一級毒品海洛
    因，與本院95年度易字第1685號係針對被告施用第二級毒品
    甲基安非他命予以論罪科刑，兩者間罪名不同，成癮效果亦
    有差異；而被告所為本件犯行之時間為95年11月27日上午10
    時許，又係在本院95年度訴字第1835號裁判日期95年7 月31
    日之後，自不受前案判決既判力所及。是俱難依「集合犯」
    之關係論以一罪。從而，被告前揭所辯，並不足採，併此敘
    明。
三、按觀察、勒戒或強制戒治執行完畢釋放後，5 年內再犯毒品
    危害防制條例第10條施用毒品之罪者，應依法追訴，毒品危
    害防制條例第23條第2 項定有明文。本件被告前經台灣士林
    地方法院裁定令入戒治處所施以強制戒治，嗣於94年6 月21
    日執行完畢釋放，並經臺灣士林地方法院檢察署檢察官以94
    年度戒毒偵字第50號為不起訴處分確定乙節，有臺灣高等法
    院被告前案紀錄表等件在卷可參（見本院卷第10頁、第14頁
    ），是被告於送強制戒治執行完畢釋放後，5 年內再犯本件
    施用第一級毒品海洛因罪行，依前開法條之規定，應依法追
    訴，本院就被告本件施用毒品犯行，自得依法論罪科刑。
四、按海洛因係屬毒品危害防制條例第2 條第2 項第1 款所稱之
    第一級毒品，依法不得施用。核被告乙○○所為，係犯毒品
    危害防制條例第10條第1 項之施用第一級毒品罪。其持有海
    洛因後，進而施用，其持有之低度行為應被其施用之高度行
    為所吸收，不另論罪。又其前因違反肅清煙毒條例等案件，
    分別經本院以83年度訴字第3256號、84年度訴字第2277號、
    臺灣高等法院高雄分院84年度上訴字第647 號判決處有期徒
    刑3 年1 月、3 年2 月、3 年2 月確定，甫於93年9 月4日
    執行完畢，有臺灣高等法院被告前案紀錄表1 份附卷可稽（
    見本院卷第13頁）。其於前開有期徒刑執行完畢後5 年內，
    故意再犯本件有期徒刑以上之罪，應依刑法第47條第1 項之
    規定論以累犯，並加重其刑。爰審酌被告前已數次因施用毒
    品案件經觀察、勒戒，猶未徹底戒除毒癮，足認其並無戒除
    毒害之決心，本不宜寬貸，惟念其犯後坦承犯行，且施用毒
    品乃自戕一己之身體健康，並具有病患性人格之特質，其行
    為本身對社會所造成之危害並非直接、鉅大等一切情狀，量
    處如主文所示之刑，以資懲儆。
據上論斷，應依刑事訴訟法第273 條之1 第1 項、第284 條之1
、第299 條第1 項前段，毒品危害防制條例第10條第1 項，刑法
第11條前段、第47條第1 項，判決如主文。
本案經檢察官甲○○到庭執行職務
中　　華　　民　　國　　96　　年　　4 　　月　 　9　 　日
                  刑事第六庭    法　官    王  琁
上正本證明與原本無異
如不服本判決，應於判決送達後10日內，向本院提出上訴狀。
中　　華　　民　　國　　96　　年　　4 　　月　　9 　　日
                                書記官    黃國忠
附錄本案論罪科刑法條全文：
毒品危害防制條例第10條
施用第一級毒品者，處 6 月以上 5 年以下有期徒刑。
